# 销售设备给融资租赁公司，又为承租方的付款提供回购担保

提问人：shmily_zhu 时间：2016-05-25 00:12:27
版主：请教个问题
A公司将大型设备出售给融资租赁公司B，B将其融资租赁给承租人C，三方均无关联关系；
为保证C的按期支付租金，A、B、C签订回购担保合同，在C不能按期支付租金的情况下，由A向B支付剩余未支付租金后取得B对C的所有权利。
这种情况下，A可否一次性确认收入？应该如何进行会计处理？

回答人：chenyiwei
这种情况实际上是以融资租赁公司为中介，将该设备处置给C。类似问题可参考《瑞华研究 2010 ～ 2014 汇编》之“问题2-1-36（企业为客户用于支付货款的借款提供担保时的收入确认、坏账准备计提问题）”、“问题2-1-37（卖方为买方用于支付货款的银行贷款提供担保时的收入确认问题）”。